臺灣高等法院刑事判決
111年度上訴字第1217號
上  訴  人  
即  被  告  羅銘祥


選任辯護人  黃傑琳律師
上列上訴人即被告因違反毒品危害防制條例案件，不服臺灣桃園
地方法院110年度訴字第1053號，中華民國111年1月20日第一審
判決（起訴案號：臺灣桃園地方檢察署110年度偵字第16104號）
，提起上訴，本院判決如下：
    主  文
上訴駁回。
    事實及理由
一、本院審理範圍
  ㈠按刑事訴訟法第348條規定：（第1項）上訴得對於判決之一
    部為之。（第2項）對於判決之一部上訴者，其有關係之部
    分，視為亦已上訴。但有關係之部分為無罪、免訴或不受理
    者，不在此限。（第3項）上訴得明示僅就判決之刑、沒收
    或保安處分一部為之。
　㈡查上訴人即被告羅銘祥(下稱被告)於刑事上訴理由狀、本院
    準備程序及審理時均言明僅就量刑部分提起上訴（見本院卷
    第25至33、58、88頁），則本件上訴範圍只限於原判決之刑
    部分，就本案犯罪事實、論罪部分及沒收，均如第一審判決
    所記載（如附件）。
二、上訴駁回之說明
　㈠本院審理結果，認原審以被告所為，係犯毒品危害防制條例
    第4條第6項、第3項之販賣第三級毒品未遂罪，依刑法第25
    條第2項、毒品危害防制條例第17條第1項、第2項之規定遞
    減其刑，並審酌被告無視毒品氾濫對國人身心與社會風氣、
    治安之極大負面影響，嚴重危害國民身心健康，助長社會不
    良風氣，惟考量被告犯後於偵審中始終自白犯行，犯後態度
    尚可，又本案所販賣之毒品咖啡包純質淨重並非甚重，兼衡
    其犯罪動機、目的、手段、分工角色，被告自陳國中畢業、
    案發時從事手工五金工作之智識程度及案發時家庭生活經濟
    狀況等一切情狀，量處有期徒刑1年6月。經核原審之量刑尚
    屬妥適。
　㈡被告上訴意旨略以：被告除本次販賣第三級毒品未遂罪外，
    前因詐欺案，經臺灣彰化地方法院以108年簡字第2095號判
    處有期徒刑4月，緩刑2年，於108年12月29日確定。該案於1
    10年12月28日緩刑期滿，其刑之宣告失其效力，是被告仍符
    合刑法第74條緩刑條件，惟原審未給予被告緩刑之宣告，請
    求為被告附條件緩刑之諭知等語。
　㈢經查：
　⒈按緩刑之宣告，除應具備一定條件外，並須有可認為以暫不
    執行刑罰為適當之情形，始得為之。法院行使此項裁量職權
    時，應受比例原則、平等原則等一般法律原則之支配；但此
    之所謂比例原則，指法院行使此項職權判斷時，須符合客觀
    上之適當性、相當性及必要性之價值要求，不得逾越，用以
    維護刑罰之均衡；而所謂平等原則，非指一律齊頭式之平等
    待遇，應從實質上加以客觀判斷，對相同之條件事實，始得
    為相同之處理，倘若條件事實有別，則應本乎正義理念，予
    以分別處置，禁止恣意為之，俾緩刑宣告之運用，達成客觀
    上之適當性、相當性與必要性之要求（最高法院99年度台上
    字第7994號判決意旨參照）。
　⒉查被告前因詐欺案，經臺灣彰化地方法院以108年簡字第2095
    號判處有期徒刑4月，緩刑2年，於108年12月29日確定，嗣
    因緩刑期滿而緩刑之宣告未經撤銷，其刑之宣告失其效力，
    有本院被告前案紀錄表1份在卷為憑，固屬前未曾因故意犯
    罪受有期徒刑以上刑之宣告。然被告係於前案緩刑期間再犯
    本案犯罪，且所販賣毒品咖啡包之數量並非甚少，經本院斟
    酌上情及全案情節後，認本件並無暫不執行被告刑罰為適當
    之情事，自不宜為緩刑之宣告。被告請求給予緩刑云云，尚
    難認有理由，應予駁回。　　　　
據上論斷，應依刑事訴訟法第368條，判決如主文。　
本案經檢察官孫瑋彤提起公訴，檢察官柯怡如到庭執行職務。
中　　華　　民　　國　　111 　年　　7 　　月　　27　　日
                  刑事第十一庭  審判長法　官  張江澤
                                      法　官  梁志偉
                                      法　官  章曉文
以上正本證明與原本無異。
如不服本判決，應於收受送達後20日內向本院提出上訴書狀，其
未敘述上訴之理由者並得於提起上訴後20日內向本院補提理由書
（均須按他造當事人之人數附繕本）「切勿逕送上級法院」。
                                      書記官  賴又瑄
中　　華　　民　　國　　111 　年　　7 　　月　　27　　日
附錄本案論罪科刑法條
毒品危害防制條例第4條
製造、運輸、販賣第一級毒品者，處死刑或無期徒刑；處無期徒
刑者，得併科新臺幣3千萬元以下罰金。
製造、運輸、販賣第二級毒品者，處無期徒刑或10年以上有期徒
刑，得併科新臺幣1千5百萬元以下罰金。
製造、運輸、販賣第三級毒品者，處7年以上有期徒刑，得併科
新臺幣1千萬元以下罰金。
製造、運輸、販賣第四級毒品者，處5年以上12年以下有期徒刑
，得併科新臺幣5百萬元以下罰金。
製造、運輸、販賣專供製造或施用毒品之器具者，處1年以上7年
以下有期徒刑，得併科新臺幣1百50萬元以下罰金。
前五項之未遂犯罰之。